【裁判字號】    95,訴,1466
【裁判日期】    950621
【裁判案由】    偽造文書
【裁判全文】
臺灣臺中地方法院刑事判決              95年度訴字第1466號
公  訴  人  臺灣臺中地方法院檢察署檢察官
被      告  甲○○
                      號
                    （現在臺灣臺中監獄執行中）
上列被告因偽造文書案件，經檢察官提起公訴（95年度偵字第12
85號），被告於本院行準備程序時就被訴事實為有罪之陳述，經
受命法官聽取當事人意見後，由本院合議庭裁定以簡式審判程序
審理，判決如下：
    主    文
甲○○行使偽造私文書，足以生損害於他人，處有期徒刑肆月，
如易科罰金，以參佰元折算壹日。讓渡證書上偽造之「陳建邦」
署押貳枚（姓名及指紋各壹枚）均沒收。
    犯罪事實
一、甲○○於民國九十三年四月六日十時許，無故進入柯素勸位
    於臺中縣烏日鄉○○○路二九六號住處客廳內，徒手竊取放
    置於客廳桌上之ＳＨＡＲＰ廠牌、ＧＸ─Ｉ九八號、序號0
    00000000000000號手機一支（竊盜部分業經
    判處有期徒刑五月確定）。得手後，於當日隨即將竊得之手
    機持往乙○○所營位於臺中市○○區○○路一段二００號「
    亞傳通訊行」出售，因未帶任何身分證件，遂冒用「陳建邦
    」名義出售該手機，並於乙○○所提供之讓渡證書「立讓渡
    書人」欄、「身分證號碼」欄、「住址」欄下，分別虛偽載
    明「陳建邦」、「Ｚ000000000」、「烏日鄉○○
    路六七０號」，並以陳建邦名義按捺指紋一枚於「陳建邦」
    與「Ｚ000000000」中間處，甲○○當場偽填上開
    資料完畢後，隨即交還乙○○而持以行使，足以生損害於陳
    建邦本人信譽及乙○○對交易對象判別之正確性。嗣乙○○
    將該手機整理後再度出售予潘保忠，警方根據該手機之通聯
    紀錄循線知悉該手機為潘保忠使用，進而查知係乙○○出售
    ，乙○○遂提供上開讓渡證書予警方查證，經進行指紋鑑定
    後，始悉甲○○上開犯行。
二、案經臺灣臺中地方法院檢察署檢察官自動檢舉，偵查起訴。
    理    由
一、訊據被告甲○○坦承上開犯罪事實不諱，核與被害人即手機
    所有人柯素勸、「亞傳通訊行」負責人乙○○，證人即事後
    購得該手機之潘保忠於警、偵訊及本院另案九十四年度易緝
    字第四一０號審理時陳述情節相符，復有讓渡證書一份在卷
    可稽，而將該讓渡證書上指紋送請內政部警政署刑事警察局
    鑑定結果，送鑑照片上之指紋，經輸入指紋電腦系統比對，
    結果發現與該局檔存甲○○指紋卡之左拇指指紋相符，有該
    局九十三年九月十五日刑紋字第０九三０一八八一八八號鑑
    驗書一份存卷可據。而被告原名陳志安，於八十年四月八日
    始更名為甲○○，同年月十二日登記，亦據證人施雨忠於本
    院另案九十四年易緝字第四一０號審理時具結證稱只知道被
    告叫「志安」，不知道他叫「甲○○」等語明確，復經臺中
    縣烏日鄉戶政事務所九十四年十月十二日中縣烏戶字第０九
    四０００二九三一號函附戶籍謄本一份在卷可徵，足見「陳
    建邦」並非被告原名，亦非其別名，而被告冒用「陳建邦」
    名義與被害人乙○○締結上開讓渡證書，使得陳建邦面臨根
    本未出售該手機卻引起將來可能發生之法律糾紛而足以影響
    其名譽，暨影響乙○○對交易對象判別之正確性，而均足以
    生損害於陳建邦及乙○○，至為灼然。本件事證業臻明確，
    被告犯行至堪認定。公訴人雖於起訴書僅提及被告行使偽造
    私文書時間為九十三年四月間某日，惟經被告於本院審理時
    自白即係九十三年四月六日行竊當日後隨即持往出售，以陳
    建邦名義填載讓渡證書後，即將之交還被害人乙○○，茲以
    被告於本院審理時所供上開時間為本案犯罪時間，並經蒞庭
    公訴人當庭予以更正，附此敘明。
二、核被告所為，係犯刑法第二百十條之偽造私文書罪，及同法
    第二百十六條之行使偽造私文書罪。被告偽造署押為偽造私
    文書之部分行為（按刑法第二百十七條第一項之「署押」，
    乃指於紙張或物體上簽署之姓名，或其他符號，其作用在示
    其承認所簽署之文書效力，若以捺指紋以代替簽名者，如偽
    造指紋亦屬偽造署押）；又偽造私文書後持以行使，其偽造
    之行為應為嗣後行使之行為所吸收，均不另論罪。又「受有
    期徒刑之執行完畢，或受無期徒刑或有期徒刑一部之執行而
    赦免後，五年以內再犯有期徒刑以上之罪者，為累犯，刑法
    第四十七條定有明文。又被告犯應併合處罰之數罪，經法院
    分別判處有期徒刑確定，並依檢察官之聲請，以裁定定其數
    罪之應執行刑確定，該數罪是否執行完畢，係以所定之刑全
    部執行完畢為斷。其在未裁定前已先執行之有期徒刑之罪，
    因嗣後合併他罪定應執行刑之結果，檢察官所換發之執行指
    揮書，係執行應執行刑，其前已執行之有期徒刑部分，僅應
    予扣除，不能認為已執行完畢」，最高法院著有八十八年度
    臺非字第二八五號判決意旨可資參照，另同院九十一年度臺
    非字第三二八號、九十三年度臺非字第二九八號亦有相同判
    決意旨。查本案被告係於九十一年間因竊盜案件，經法院判
    處有期徒刑六月確定，自九十二年二月二十五日入監執行至
    同年八月二十四日止，翌日出獄；於九十二年間復因違反動
    產擔保交易法案件，因被告未到庭，而經法院發佈通緝到案
    後，於九十四年七月二十五日亦經法院判處有期徒刑六月確
    定，上開二案件於九十四年八月十二日經檢察官聲請定應執
    行刑，經法院裁處定應執行有期徒刑十一月確定，於九十四
    年十月十八日入監服刑；又於九十四年、九十五年間再度因
    竊盜案件，經法院分別判處其有期徒刑五月及七月確定，接
    續上開有期徒刑十一月後執行，於九十六年二月十六日縮短
    刑期期滿等節，有臺灣高等法院被告前案紀錄表一紙存卷可
    參。被告係於九十三年四月六日犯本案，彼時九十二年所犯
    之竊盜罪處有期徒刑六月部分雖業已於九十二年八月二十四
    日先執行完畢，惟因該竊盜案與其所犯違反動產擔保交易法
    案件嗣經法院以符合刑法第五十一條第五款之規定為由定應
    執行有期徒刑十一月，之後接續執行另犯二件竊盜罪刑有期
    徒刑五月、七月，於九十六年二月十六日始縮刑期滿，因而
    尚未執行完畢，即不符合刑法第四十七條「受有期徒刑之執
    行完畢，或受無期徒刑或有期徒刑一部之執行而赦免後，五
    年以內再犯有期徒刑以上之罪者，為累犯」規定之適用，公
    訴人認應依累犯規定加重其刑，容有誤會。爰審酌被告欲銷
    贓其盜來之手機，竟冒用他人名義出售，以免犯行遭發覺，
    實有不該，前於本院另案審理時猶未能坦承全部犯行，直推
    係被害人乙○○要其偽填，態度不佳，於本院行準備程序、
    審理時始願坦白認錯，及時悔悟，尚非十惡不赦之人等一切
    情狀，量處如主文所示之刑，並諭知易科罰金之折算標準。
    被告在讓渡證書上偽造之「陳建邦」署押二枚（姓名及指紋
    各一枚），均依刑法第二百十九條規定宣告沒收；至被告偽
    填「陳建邦」資料後，隨即將該讓渡證書交還乙○○保管持
    有，已非被告所有，自不能併予宣告沒收。
據上論斷，應依刑事訴訟法第二百九十九條第一項前段、第二百
七十三條之一第一項，刑法第二百十六條、第二百十條、第四十
一條第一項前段、第二百十九條，罰金罰鍰提高標準條例第二條
，判決如主文。
中    華    民    國    95    年    6    月    21    日
                  刑事第三庭    法  官  賴妙雲
上正本證明與原本無異。
如不服本判決，應於送達後十日內向本院提出上訴狀（須附繕
本），上訴於台灣高等法院台中分院。
                                書記官  孫曉鳳
中    華    民    國    95    年    6    月    21    日
附錄論罪科刑法條
刑法第二百十六條、第二百十條
第  210 條  (偽造變造私文書罪)
            偽造、變造私文書，足以生損害於公眾或他人者，
            處五年以下有期徒刑。
第  216 條  (行使偽造變造或登載不實之文書罪)
            行使第二百十條至第二百十五條之文書者，依偽造
            、變造文書或登載不實事項或使登載不實事項之規
            定處斷。


司法院資訊處製作；財團法人民間司法改革基金會備份。
